臺灣板橋地方法院刑事判決　　　　　　　 96年度易字第459號
公　訴　人　臺灣板橋地方法院檢察署檢察官
被　　　告　乙○○
　　　　　　　　　　樓
上列被告因竊盜案件，經檢察官提起公訴（九十六年度偵字第二
四六五號），被告於本院準備程序中就被訴之事實為有罪之陳述
，經本院合議庭裁定由受命法官獨任進行簡式審判程序審理，判
決如下：
    主  文
乙○○竊盜，累犯，處有期徒刑拾月。
    事  實
一、乙○○前於民國九十四年間因犯詐欺取財罪，經本院以九十
    四年度訴字第一七八九號刑事判決判處有期徒刑三月，嗣經
    臺灣高等法院以九十四年度上訴字第三七九八號刑事判決撤
    銷原判決並改判有期徒刑七月確定；又於同年犯常業竊盜罪
    ，經臺灣臺北地方法院以九十四年度易字第一七九號刑事判
    決判處有期徒刑一年二月確定。上開二罪經臺灣高等法院以
    九十五年度聲字第一○五二號裁定定應執行刑有期徒刑一年
    八月，於九十五年十一月七日縮短刑期執行完畢（此部分構
    成累犯）；再於九十五年十一月間因竊盜案件，經本院以九
    十六年度簡字第一七四號刑事判決判處有期徒刑三月；同年
    十二月間復因竊盜案件，經臺灣臺北地方法院以九十六年度
    易字第四三號刑事判決判處有期徒刑五月、四月，應執行有
    期徒刑八月（判決尚未確定）。
二、乙○○猶不知悔改，於前案審理期間，復意圖為自己不法之
    所有，於九十六年一月十三日凌晨三時十五分許，在臺北縣
    中和市○○街六十一號前，以路旁撿拾之石塊，接續敲破停
    放該處分屬甲○○、康秀甄、沈明勝所有之車牌號碼五Ｃ－
    四五四八、三九○二－ＭＡ、ＤＡ－一九二一號自用小客車
    及順偉交通企業有限公司（下稱順偉公司）所有之車牌號碼
    七五六－ＮＥ號營業小客車之車窗玻璃後（毀損部分未據告
    訴），將頭手由車窗伸入車內竊得國道高速公路回數票證共
    計四十八張、ＩＣ電話卡二張、台新銀行信用卡一張及ＯＬ
    ＹＭＰＵＳ牌數位相機一臺，嗣經巡邏員警發覺有異而當場
    查獲。
三、案經甲○○訴由臺北縣政府警察局中和分局報告臺灣板橋地
    方法院檢察署檢察官偵查起訴。
    理  由
壹、程序方面
    刑事訴訟法第二百七十三條之一第一項規定除被告所犯為死
    刑、無期徒刑、最輕本刑為三年以上有期徒刑之罪、或高等
    法院管轄第一審案件者外，於審判期日前之程序進行中，被
    告先就被訴事實為有罪之陳述時，審判長得告知被告簡式審
    判程序之旨，並聽取當事人、代理人、辯護人及輔佐人之意
    見後，裁定進行簡式審判程序。本案被告乙○○被訴竊盜案
    件，非前開不得進行簡式審判程序之案件，經被告於本院審
    理時就被訴之事實為有罪之陳述，且經本院告知被告簡式審
    判程序之旨，聽取被告及檢察官之意見後，爰依刑事訴訟法
    第二百七十三條之一第一項規定裁定改依簡式審判程序審判
    之，先予敘明。
貳、實體方面
一、犯罪事實之認定：
　(一)上揭事實，業據被告乙○○於本院準備程序及審理時均坦承
　　不諱，復經告訴人甲○○於警詢時指訴明確，並有贓物認領
　  保管單一紙、車籍作業系統查詢認可資料三紙、上開失竊物
    品照片三幀及現場車損照片十五幀在卷可佐，被告之自白與
    事實相符，堪以信實。從而，本件事證明確，被告犯行堪以
    認定，應依法論科。
二、論罪科刑之法律適用：
  (一)按刑法第三百二十一條第一項第三款攜帶兇器竊盜罪，所稱
    之兇器，乃依一般社會觀念足以對人之生命、身體、安全構
    成威脅，而具有危險性之器械而言。至石頭乃自然界之物質
    ，尚難謂為器械，自非該條款所稱之兇器（最高法院九十五
    年度台非字第一○○號判決意旨可資參照）。查被告撿拾路
    旁之石塊接續擊破告訴人甲○○、被害人康秀甄、沈明勝及
    順偉公司之汽車車窗後，將頭手由車窗伸入車內竊得如事實
    欄所示之物品，核其所為，係犯刑法第三百二十條第一項之
    竊盜罪。被告先後竊取告訴人甲○○、被害人康秀甄、沈明
    勝及順偉公司之上開物品，係基於同一竊盜犯意，於密接時
    地所為之接續行為，只論以一罪。被告有如事實欄所示之犯
    罪科刑及有期徒刑執行完畢之事實，此有臺灣高等法院被告
    前案紀錄表在卷可參，其受有期徒刑之執行完畢，五年以內
    故意再犯有期徒刑以上之罪，為累犯，應依刑法第四十七條
    第一項規定加重其刑。爰審酌被告有如事實欄所載前科，甫
    於九十五年十一月七日執行完畢，素行不良，竟於前所犯竊
    盜案件審理期間，猶不知悔改，再犯本案，所為不但侵害他
    人財產法益，並且危害社會治安，惡性非輕，惟於本院審理
    時尚知坦承犯行，兼衡其犯罪之動機、目的、手段及犯罪後
    態度良好等一切情狀，量處如主文所示之刑，以示懲儆。
據上論斷，應依刑事訴訟法第二百七十三條之一第一項、第二百
九十九條第一項前段，刑法第三百二十條第一項、第四十七條第
一項，刑法施行法第一條之一，判決如主文。
本案經檢察官溫祖德到庭執行職務。
中　華　民　國　　九十六　　年　　　三　　月　　九　　日
                  刑事第十庭    法　官　張筱琪
上列正本證明與原本無異。
如不服本判決，應於判決送達後十日內向本院提出上訴狀（應附
繕本），上訴於臺灣高等法院。
　　　　　　　　　　　　　　　　書記官　廖舜宜
中　華　民　國　　九十六　　年　　　三　　月　　九　　日
附錄本案論罪科刑法條全文：
中華民國刑法第三百二十條
 (普通竊盜罪、竊佔罪)
意圖為自己或第三人不法之所有，而竊取他人之動產者，為竊盜
罪，處五年以下有期徒刑、拘役或五百元以下罰金。
意圖為自己或第三人不法之利益，而竊佔他人之不動產者，依前
項之規定處斷。
前二項之未遂犯罰之。
